臺灣臺中地方法院刑事判決　　　　　　　96年度易字第4418號
公　訴　人　臺灣台中地方法院檢察署檢察官
被　　　告　丁○○
上列被告因竊盜案件，經檢察官提起公訴（96年度偵字第16202
號），本院判決如下：
    主  文
丁○○共同竊盜，處拘役伍拾日，如易科罰金，以新台幣壹仟元
折算壹日。又共同攜帶兇器竊盜，處有期徒刑柒月。扣案如附表
所示之物均沒收。
    犯罪事實
一、丁○○與女友廖素君（另經台灣台中地方法院檢察官為緩起
    訴處分）共同基於為自己不法所有之犯意聯絡，先後為下列
    竊盜犯行：民國96年6月13日凌晨2時許，在臺中縣太平市
    ○○路1446號「大山餃子館」前，共同徒手竊取甲○○所有
    、放置於騎樓處之白鐵製工作台1個，得手後以車號9S-5470
    號自小貨車載運至台中縣太平市○○○○街168號地下室藏放
    。96年6月13日15時40分許，在臺中縣太平市○○路400巷
    1弄33號、35號前，共同以丁○○所有、足供兇器使用之白
    鐵套筒扳手、六角扳手等工具，竊取丙○○所管理之白鐵柵
    欄4片，得手後放置於上開自小貨車上，正欲離去之際，為
    警當場查獲，並扣得螺絲起子1支、六角扳手2支及套筒板手
    1 支等物（詳見附表）。丁○○於警局製作筆錄之際，主動
    向承辦員警黃順洽供出上開部分之竊盜犯行，並帶同員警
    至台中縣太平市○○○○街168號地下室起出贓物白鐵製工作
    台1 個，而自首接受裁判。
二、案經台中縣警察局霧峰分局報請台灣台中地方法院檢察署檢
    察官偵查起訴。
    理  由
壹、程序部分：
一、按除簡式審判程序、簡易程序及刑事訴訟法第376條第1款、
    第2款所列之罪之案件外，第一審應行合議審判，刑事訴訟
    法第284條之1修正條文定有明文。本件被告丁○○所犯係屬
    刑事訴訟法第376條第2款所列之刑法第320條、第321條之竊
    盜罪，依法獨任進行審理程序，合先敘明。
二、又按被告以外之人於審判外之陳述，雖不符合同法第159條
    之1至第159條之4之規定，但經當事人於審判程序同意作為
    證據，法院審酌該言詞陳述或書面陳述作成時之情況，認為
    適當者，亦得為證據。當事人、代理人或辯護人於法院調查
    證據時，知有第159條第1項不得為證據之情形，而未於言詞
    辯論終結前聲明異議者，視為有前項之同意，刑事訴訟法第
    159 條第1項及第159條之5分別定有明文。查本判決下列所
    引用之各該被告以外之人於審判外之陳述（包含書面陳述）
    ，雖屬傳聞證據，惟公訴人及被告於本院準備程序期日及審
    判期日均未予爭執，且迄至言詞辯論終結前亦未再聲明異議
    ，本院審酌上開證據資料製作時之情況，尚無違法不當之瑕
    疵，亦認為以之作為證據應屬適當，故揆諸前開規定，爰逕
    依刑事訴訟法第159條之5規定，認前揭證據資料均例外有證
    據能力，合先敘明。
貳、實體部分：
一、訊據被告丁○○對於上開竊取白鐵製工作台及白鐵柵欄之犯
    行均坦承不諱，核與證人即被害人丙○○於警詢中，及證人
    甲○○於警詢及本院審理中所為之證述均相符（見警卷第
    24-27頁、本院卷第52-53頁），並有搜索扣押筆錄、扣押物
    品目錄表、贓物認領保管單、刑案現場照片（見警卷第6-11
    頁、第28-29頁、第32-34頁）等在卷可稽，復有如附表所示
    之行竊工具扣案可資佐證，堪認被告自白與事實相符而可採
    信，本件事證已明，被告犯行堪以認定。
二、按刑法第321條第1項第3款所謂之兇器，其種類並無限制，
    凡客觀上足對人之生命、身體、安全構成威脅，具有危險性
    之兇器均屬之，且祇須行竊時攜帶此種具有危險性之兇器為
    已足，並不以攜帶之初有行兇之意圖為必要（最高法院79年
    台上字第5253號判例意旨參照）。查本件被告丁○○持以犯
    事實欄一部分之白鐵套筒扳手1支及六角扳手，均屬金屬
    鐵製材質，套筒扳手全長20公分、前端套筒處長8公分，甚
    為沈重；六角扳手全長16.5公分一節，業經本院當庭勘驗屬
    實（見本院卷第28頁），足以為殺傷人之生命、身體之器械
    ，屬具有危險性之兇器無疑。是核被告丁○○所為，係犯刑
    法第320條第1項之普通竊盜罪（指犯罪事實一部分）及第
    321條第1項第3款之攜帶兇器竊盜罪（指犯罪事實一部分
    ）。原起訴意旨雖認犯罪事實一部分亦係犯攜帶兇器加重
    竊盜罪，惟業經蒞庭檢察官於本院審判期日論告時，當庭將
    此部分起訴法條變更為刑法第320條第1項之普通竊盜罪，從
    而該部分尚無變更起訴法條問題（最高法院96年度台上字第
    4173號判決意旨參照）。被告就上開竊盜犯行，與廖素君有
    犯意聯絡及行為分擔，為共同正犯。被告所為上開2次竊盜
    犯行，犯意個別，侵害法益不同，應分論併罰。又查，被告
    丁○○在犯罪事實一部分（竊取白鐵製工作台）之犯罪未
    經發覺前，主動向警方自首而接受裁判，有台中縣警察局霧
    峰分局宏龍派出所員警黃順洽所製作之職務報告1份在卷可
    參，本院衡量其自首犯罪，顯有悛悔之意，且減少司法資源
    之浪費，爰依刑法第62條前段規定減輕其刑。爰審酌被告素
    行尚佳，犯罪手段尚屬平和，惟迄今未與被害人達成和解、
    賠償損害等一切情狀，分別量處如主文所示之刑，並就拘役
    部分諭知易科罰金之折算標準。另扣案如附表所示之物，均
    係被告所有供犯罪所用或預備犯罪用之物，爰依刑法第38
    條第1項第2款之規定，併予宣告沒收。
據上論斷，應依刑事訴訟法第299條第1項前段、第284條之1，刑
法第28條、第320條第1項、第321條第1項第3款、第62條前段、
第51條第5款、第41條第1項前段，刑法施行法第1條之1，判決如
主文。
本案經檢察官乙○○到庭執行職務。
中　　華　　民　　國　　96　　年　　11　　月　　23　　日
                         台灣台中地方法院刑事第二庭
                                 法  官  陳姵君
上正本證明與原本無異。
如不服本判決，應於送達後10日內向本院提出上訴書狀（應敘述
具體理由並附繕本）。
上訴書狀如未敘述理由，應於上訴期間屆滿後20日內補提理由書
於本院。
        　　　　　　　　　　     書記官　莊金屏
中　　華　　民　　國　　96　　年　　11　　月　　23　　日
【附表】
1.螺絲起子1支。
2.六角扳手2支。
3.套筒板手1支。
【附錄論罪科刑法條】
中華民國刑法第320條第1項
意圖為自己或第三人不法之所有，而竊取他人之動產者，為竊盜
罪，處5年以下有期徒刑、拘役或5百元以下罰金。
中華民國刑法第321條
（加重竊盜罪）
犯竊盜罪而有左列情形之一者，處 6 月以上、 5 年以下有期徒刑：
一  於夜間侵入住宅或有人居住之建築物、船艦或隱匿其內而犯之者。
二  毀越門扇、牆垣或其他安全設備而犯之者。
三  攜帶兇器而犯之者。
四  結夥三人以上而犯之者。
五  乘火災、水災或其他災害之際而犯之者。
六  在車站或埠頭而犯之者。
前項之未遂犯罰之。
